# 陈版：请教租赁的会计处理

提问人：风格的话 时间：2018-03-18 11:34:29
免租期也应分摊租金，第一期个人觉得应该在 2017 年 10 月 31 日应按照收入 14 号第八条的第三问处理，，在合同变更日尚未转让商品（或尚未提供服务）与已转让商品（或已提供服务）之间不可明确区分的，应当将该合同变更作为原合同的组成部分进行会计处理，由此产生的对已确认收入的影响，应当在合同变更日调整当期收入。

回答人：chenyiwei
租赁业务不适用新的收入准则。

提问人：心在流泪 时间：2018-03-18 17:46:31
您好，这是新准则下的原则处理，在新准则尚未执行的情况下，如何处理？同时，新准则指南还没有出来，按照该条款，是否意味着将租赁期延长至 10 年（含 1 年免费租赁期），然后计算总的应收金额 1200 9=10800 万元，每年确认租赁收入 10800/10=1080 万元，每月确认收入 1080/12=90 万元， 90 46=4140万元，原确认收入80*46=3680万元，差额4140-3680=460万元调整 2017 年收入？

回答人：chenyiwei
也就是，不应将差额一次性调整 2017 年度的租金收入。

回答人：chenyiwei
首先要考虑一期、二期租金各自的公允性。在各自租赁条款均公允的前提下，对第一期的租约变更，应计算变更后全部租赁期内的租金收入总额，扣除前期已确认租金收入后的剩余部分在剩余租赁期内平均分摊确认收入。